臺灣高等法院刑事判決
109年度上易字第1694號
上  訴  人  
即  被  告  屈凱翔




上列上訴人即被告因侵占案件，不服臺灣新北地方法院109年度
審易字第1151號，中華民國109年6月29日第一審判決（起訴案號
：臺灣新北地方檢察署109年度偵字第7910號），提起上訴，本
院判決如下：
    主  文
上訴駁回。
    理  由
一、本案經本院審理結果，認原審以上訴人即被告屈凱翔（下稱
    被告）犯業務侵占罪，判處有期徒刑6月，如易科罰金，以
    新臺幣（下同）1千元折算1日，並諭知未扣案之犯罪所得72
    ,072元沒收，於全部或一部不能沒收或不宜執行沒收時，追
    徵其價額。其認事用法及量刑均無不當，應予維持，本判決
    除證據部分補充：「被告於本院審理時之自白（見本院卷第
    81、96頁）」外，並引用原審判決書記載之事實、證據及理
    由（如附件）。
二、被告上訴意旨略以：原審量刑太重，請判輕一點云云。惟按
    量刑輕重，係屬事實審法院得依職權自由裁量之事項，苟其
    量刑已以行為人之責任為基礎，並斟酌刑法第57條各款所列
    情狀，在法定刑度內，酌量科刑，如無偏執一端，致明顯失
    出失入情形，上級審法院即不得單就量刑部分遽指為不當或
    違法。查原審量刑時業已審酌：「被告未知恪遵本分，亦不
    思以正當管道獲取所需財物，僅因一己私慾，罔顧告訴人陳
    亦文之信任，恣意侵占業務上所持有之款項，益徵被告法治
    觀念之薄弱，復參以被告於本案業務侵占之犯罪動機、目的
    與情節，尚無有任何情堪憫恕或特別可原之處，所為甚屬不
    該，本不宜輕縱之，惟念及被告犯後尚知坦認犯行，態度非
    劣，兼衡酌其犯罪時未受特別刺激、犯罪之手段及所生危害
    、侵占之款項金額、其品性素行、智識程度、平日生活與經
    濟狀況等一切情狀」，係以行為人責任為基礎，斟酌刑法第
    57條各款事由，而為刑之量定，既未濫用自由裁量之權限，
    亦無逾越職權或違反比例原則、罪刑均衡原則，自難認有何
    違法或不當。綜上，本件被告猶執前詞提起上訴請求從輕量
    刑云云，並無理由，應予駁回。
據上論斷，應依刑事訴訟法第368條、第373條，判決如主文。
本案經檢察官王江濱提起公訴，檢察官孫冀薇到庭執行職務。
中　　華　　民　　國　　109 　年　　11　　月　　24　　日
                  刑事第十二庭  審判長法　官  陳如玲
                                      法　官  廖建瑜
                                      法　官  蔡如惠
以上正本證明與原本無異。
不得上訴。
                                      書記官  黃郁珊
中　　華　　民　　國　　109 　年　　11　　月　　26　　日
附錄：本案論罪科刑法條全文
中華民國刑法第335條第1項：
意圖為自己或第三人不法之所有，而侵占自己持有他人之物者，
處5年以下有期徒刑、拘役或科或併科3萬元以下罰金。
中華民國刑法第336條第2項：
對於業務上所持有之物，犯前條第1項之罪者，處6月以上5年以
下有期徒刑，得併科9萬元以下罰金。